臺灣嘉義地方法院民事裁定
110年度亡字第26號
聲  請  人  臺灣嘉義地方檢察署檢察官王輝興

相  對  人  孫桂森  


上列聲請人聲請宣告孫桂森死亡事件，本院裁定如下：
    主    文
宣告孫桂森(男，民國十一年七月十一生，身分證統一編號：Z○○
○○○○○○○號，失蹤前住所：嘉義市○區○○里00鄰○○路○段000號）於
中華民國一０六年五月二十三日下午十二時死亡。
程序費用新臺幣壹仟元由孫桂森之遺產負擔。
    理    由
一、聲請意旨略以：失蹤人孫桂森(男，民國00年0月00日生)於
    103年5月23日經嘉義市政府警察局第一分局列為失蹤人口登
    記在案，前經聲請鈞院准以110年度亡字第26號公示催告，
    並刊登新聞紙在案，現陳報期間屆滿，未據失蹤人陳報其生
    存，或知失蹤人生死者，陳報其所知，為此聲請為宣告失蹤
    人死亡，並提出鈞院公示催告裁定及報紙為證。
二、失蹤人失蹤滿7年後，法院得因利害關係人或檢察官之聲請
　　，為死亡之宣告；失蹤人為80歲以上者，得於失蹤滿3年後
　　，為死亡之宣告；失蹤人為遭遇特別災難者，得於特別災難
    終了滿一年後，為死亡之宣告。又受死亡宣告者，以判決內
    所確定死亡之時，推定其為死亡；前項死亡之時，應為前條
    各項所定期間最後日終止之時，民法第8條、第9條第1項、
    第2項前段定有明文。又所謂失蹤，係指失蹤人離去其最後
    住所或居所，陷於生死不明之狀態而言。再者，對失蹤人為
    公示催告，應記載下列各款事項：㈠失蹤人應於期間內陳報
    其生存，如不陳報，即應受死亡之宣告。㈡凡知失蹤人之生
    死者，應於期間內將其所知陳報法院。前條陳報期間，自公
    示催告最後登載公報或新聞紙之日起，應有6個月以上，家
    事事件法第156條第1項亦有明文。經查，聲請人主張之前開
    事實，業據提出嘉義○○○○○○○○110年12月6日嘉市西戶資字第
    1104501745號函、嘉義市政府警察局第一分局103年5月26日
    嘉市警一戶字第1030300330號函、失蹤人口系統－資料報表
    、全民健保資料、明細戶籍資料查詢結果、戶籍資料、中外
    旅客個人歷次入出境資料查詢、個人戶籍資料查詢結果、個
    人就醫紀錄查詢及民時新聞報新聞紙等件附卷可稽，均無失
    蹤人孫桂森現仍生存、活動之情形，今申報期屆滿，未據失
    蹤人陳報其生存，或知其生死者陳報其所知，可信聲請人之
    主張為真實。
三、本件失蹤人孫桂森於103年5月23日經嘉義市政府警察局第一
    分局列為失蹤人口登記在案，迄今生死不明已逾3年，其失
    蹤期間依前述規定，均應計算至106年5月23日滿3年。於公
    示催告之申報期間，未據失蹤人陳報其生存，或知失蹤人生
    死者陳報其所知，自應推定該失蹤人於失蹤期間屆滿之日下
    午12時為其死亡之時。本件聲請死亡宣告，為有理由，應予
    准許。
四、依家事事件法第154條第3項，裁定如主文。
　　
中　　華　　民　　國　　111 　年　　11　　月　　8 　　日
               家事法庭  法　　　官  黃仁勇           
以上正本係照原本作成。
如對本裁定抗告，須於裁定送達後10日之不變期間內，向本院提
出抗告狀，並繳納抗告費新臺幣1,000元。
本裁定確定後30日內，應至戶政事務所辦理死亡登記。
中　　華　　民　　國　　111 　年　　11　　月　　8 　　日
                         書　記　官　劉哲瑋